de: Bauart des Didgeridoos: Gebohrt; Handgeschnitzt hohl; Gegossen (Harz/Glasfaser); Natürlich ausgehöhlt (von Termiten); In Fassbauweise (segmentiert); Teleskopisch/Zusammenklappbar; Reise (mehrteilig); Sonstige
ro-RO: Tipul de construcție al didgeridoo: Găurit/perforat; Scobit manual; Turnat (rășină/fibră de sticlă); Scobit natural (de termite); Construit din doage (segmentat); Telescopic/pliabil; Pentru călătorii (din mai multe piese); Altele
pt-PT: Tipo de construção do didgeridoo: Perfurado; Oco esculpido à mão; Moldado (resina/fibra de vidro); Naturalmente oco (oco por térmitas); Construído em aduelas (segmentado); Telescópico/dobrável; Viagem (várias peças); Outro
ru: Тип конструкции диджериду: Высверленный; Выдолбленный вручную; Литая форма (смола/стекловолокно); Естественная полость (выгрызено термитами); Клепочный (сегментированный); Телескопический/складной; Дорожный (из нескольких частей); Другое
da: Didgeridoo-konstruktionstype: Udboret/boret; Håndskåret udhulning; Støbt (harpiks/glasfiber); Naturligt udhulet (udhulet af termitter); Stavbygget (segmenteret); Teleskopisk/sammenklappelig; Rejse (flere dele); Anden
nl: Didgeridoo constructietype: Geboord; Handgesneden hol; Gegoten (hars/glasvezel); Natuurlijk uitgehold (door termieten); Uit duigen opgebouwd (gesegmenteerd); Telescopisch/inklapbaar; Reis (meerdelig); Overig
nb: Didgeridoo-konstruksjonstype: Boret/drillet; Håndskåret hul; Støpt (harpiks/glassfiber); Naturlig uthult (termittuthult); Stavbygd (segmentert); Teleskopisk/sammenleggbar; Reise (flerdelt); Annet
fi: Didgeridoon rakennetyyppi: Porattu; Käsin koverrettu; Valettu (hartsi/lasikuitu); Luonnollisesti ontto (termiittien kovertama); Rimoista rakennettu (segmentoitu); Teleskooppinen/kokoontaittuva; Matkamalli (moniosainen); Muu
fr: Type de construction du didgeridoo: Percé/foré; Creusé à la main; Moulé (résine/fibre de verre); Creusé naturellement (par les termites); À douves (segmenté); Télescopique/pliable; De voyage (démontable); Autre
th: ประเภทโครงสร้างการผลิตดิดเจอริดู: เจาะรู; แกะสลักและเจาะรูด้วยมือ; หล่อขึ้นรูป (เรซิน/ไฟเบอร์กลาส); กลวงตามธรรมชาติ (ปลวกเจาะ); ประกอบจากแผ่นไม้ (แบบปล้อง); ยืดหดได้/พับเก็บได้; สำหรับพกพา (ถอดประกอบได้); อื่นๆ
es: Tipo de construcción del didgeridoo: Perforado/taladrado; Hueco tallado a mano; Moldeado (resina/fibra de vidrio); Vaciado de forma natural (vaciado por termitas); Fabricado con duelas (segmentado); Telescópico/plegable; De viaje (varias piezas); Otro
sv: Didgeridoo-konstruktionstyp: Borrad; Handsnidad ihålig; Gjuten (harts/glasfiber); Naturligt ihålig (termiturholkad); Laggkärlsbyggd (segmenterad); Teleskopisk/hopfällbar; Resemodell (flera delar); Övrigt
zh-TW: 迪吉里杜管構造類型: 鑽孔; 手工雕刻空心; 模製 (樹脂/玻璃纖維); 天然空心 (白蟻蛀空); 木條拼接 (分段式); 伸縮/可折疊; 旅行 (多件式); 其他
it: Tipo di costruzione del didgeridoo: Forato/trapanato; Scavato a mano; Stampato (resina/fibra di vetro); Scavato naturalmente (scavato dalle termiti); A doghe (a segmenti); Telescopico/pieghevole; Da viaggio (più pezzi); Altro
ja: ディジュリドゥの構造タイプ: 穴あけ加工; 手彫り; 成形 (樹脂/グラスファイバー); 自然空洞 (シロアリによる空洞化); ステーブ構築 (セグメント); 伸縮/折りたたみ式; トラベル (分割式); その他
hu: Didgeridoo szerkezeti típusa: Fúrt; Kézzel vájt; Öntött (műgyanta/üveggyapot); Természetes üreges (termeszek által rágott); Dongás (szegmenses); Teleszkópos/összecsukható; Utazó (többrészes); Egyéb
hr-HR: Vrsta konstrukcije didžeridua: Bušeno; Ručno izrezbareno i izdubljeno; Lijevano (smola / staklena vlakna); Prirodno izdubljeno (izdubili termiti); Izgrađeno od letvica (segmentirano); Teleskopsko / sklopivo; Putno (višedijelno); Ostalo
pl: Typ konstrukcji didgeridoo: Wiercone; Ręcznie drążone; Odlewane (żywica/włókno szklane); Naturalnie drążone (przez termity); Klepkowe (segmentowe); Teleskopowe/składane; Podróżne (wieloczęściowe); Inne
pt-BR: Tipo de construção do didgeridoo: Perfurado; Oco esculpido à mão; Moldado (resina/fibra de vidro); Naturalmente oco (escavado por cupins); Em aduelas (segmentado); Telescópico/dobrável; Viagem (várias peças); Outro
lt-LT: Didžeridu konstrukcijos tipas: Išgręžtas; Išskaptuotas rankomis; Formuotas (derva / stiklo pluoštas); Natūraliai tuščiaviduris (išgraužtas termitų); Surinktas iš lentelių (segmentuotas); Teleskopinis / sudedamas; Kelioninis (kelių dalių); Kita
sl-SI: Vrsta konstrukcije didžeriduja: Vrtano/preluknjano; Ročno izdolbeno; Ulito (smola/steklena vlakna); Naravno izdolbeno (izdolbli termiti); Iz dog (segmentirano); Teleskopsko/zložljivo; Potovalno (večdelno); Drugo
cs: Typ konstrukce didgeridoo: Vrtané; Ručně dlabané; Odlévané (pryskyřice/sklolaminát); Přírodně duté (vyžrané termity); Segmentové (lepené z lamel); Teleskopické/skládací; Cestovní (vícedílné); Ostatní
en: Didgeridoo construction type: Bored/drilled; Hand-carved hollow; Molded (resin/fiberglass); Naturally hollowed (termite hollowed); Stave-built (segmented); Telescopic/collapsible; Travel (multi-piece); Other
el: Τύπος κατασκευής ντιτζεριντού: Διάτρητο; Χειροποίητο σκαλιστό κούφιο; Χυτευτό (ρητίνη/φάιμπεργκλας); Φυσικό κούφιο (από τερμίτες); Κατασκευή με δόγες (τμηματικό); Τηλεσκοπικό/Πτυσσόμενο; Ταξιδιού (πολλών τεμαχίων); Άλλο
ko: 디저리두 구조 유형: 천공/드릴링; 수제 속파기; 주조(수지/유리 섬유); 자연 속파기(흰개미 속파기); 스테이브 조립(분할); 망원/접이식; 여행용(다중 부품); 기타
vi: Loại cấu tạo của didgeridoo: Khoan/đục; Khoét rỗng thủ công; Đúc (nhựa/sợi thủy tinh); Khoét rỗng tự nhiên (bởi mối); Lắp ghép (nhiều phần); Co giãn/gập gọn; Du lịch (nhiều mảnh); Khác
sk-SK: Typ konštrukcie didgeridoo: Vŕtané; Ručne vyrezávané duté; Odlievané (živica/sklolaminát); Prirodzene duté (vyhĺbené termitmi); Vyrobené z dýh (segmentované); Teleskopické/skladacie; Cestovné (viacdielne); Iné
tr: Didgeridoo yapısal türü: Delinmiş; Elde oyulmuş; Kalıplanmış (reçine/fiberglas); Doğal oyuk (termit oyuğu); Çıtalı (bölmeli); Teleskopik/katlanabilir; Seyahat (çok parçalı); Diğer
zh-CN: 迪吉里杜管构造类型: 钻孔; 手工雕刻掏空; 模塑 (树脂/玻璃纤维); 自然掏空 (白蚁蛀空); 桶装 (分段式); 伸缩式/可折叠式; 旅行款 (多件式); 其他
bg-BG: Тип конструкция на диджериду: Пробито/разпробито; Ръчно издълбано; Отливка (смола/фибростъкло); Естествено издълбано (от термити); Сглобено от дъги (сегментирано); Телескопично/сгъваемо; За пътуване (от няколко части); Друго